【裁判字號】    92,訴,156
【裁判日期】    920430
【裁判案由】    違反毒品危害防制條例
【裁判全文】
臺灣新竹地方法院刑事判決                          九十二年度訴字第一五六號
    公  訴  人  臺灣新竹地方法院檢察署檢察官
    被      告  甲○○
右列被告因違反毒品危害防制條例案件，經檢察官提起公訴（九十一年度毒偵字第四
一一、五九一、一０四七、一四九五號），本院判決如左：
    主  文
甲○○連續施用第一級毒品，處有期徒刑拾月，扣案之第一級毒品海洛因共貳拾伍包
（合計淨重肆點捌伍公克）沒收銷燬、注射毒品用針筒支沒收；又連續施用第二級
毒品，處有期徒刑陸月，扣案之第二級毒品安非他命共拾壹小包（合計毛重拾陸點
柒公克）沒收銷燬。應執行有期徒刑壹年月，扣案之第一級毒品海洛因共貳拾伍包
（合計淨重肆點捌伍公克）、第二級毒品安非他命共拾壹小包（合計毛重拾陸點柒
公克）沒收銷燬、注射毒品用針筒支沒收。
    事  實
一、甲○○前曾因施用毒品案件，經本院依聲請以八十九年度毒聲字第二三五七號裁
定送觀察、勒戒後，因認無繼續施用毒品傾向，由臺灣新竹地方法院檢察署檢察
    官以八十九年度毒偵字第一四四四號為不起訴處分確定。詎其猶不知悔改，復基
    於概括之犯意，自九十一年三月初某日起至九十二年一月二十一日止，以摻雜在
    香煙內或針筒注射之方式，平均一天施用二次之頻率，在其位於新竹市○○路七
    三號十一樓五室之租屋處及新竹市○○路一七三號之住處等地，連續施用第一級
    毒品海洛因多次；其又另行起意，並基於概括之犯意，自九十一年三月初某日起
    至同年十二月止，以燒烤玻璃球吸食器吸取煙霧之方式，在上開住居處內，連續
    施用第二級毒品安非他命多次。嗣分別為警於：(1)九十一年三月八日晚上九時四
    十分許，在新竹市○○路與南門街口查獲，並扣得第一級毒品海洛因二十包（共
    淨重三點七一公克）、第二級毒品安非他命毒品共三十一小包（共毛重十六點七
    公克），(2)同年八月十二日凌晨一時三十五分許，在其位於新竹市○○路一七三
    號之住處查獲，並扣得第一級毒品海洛因五小包（共淨重一點一四公克）、注射
    毒品用針筒三支，(3)同年十二月二日下午四時十分許，在其前開住所內查獲。
二、甲○○於九十一年八月十二日凌晨一時三十五分許被查獲後，經本院依聲請以九
    十一年毒聲字第九二二號裁定，並於九十二年一月二十二日送其至新竹看守所附
    設勒戒處所觀察、勒戒後，認有繼續施用毒品之傾向。
三、案經新竹市警察局第一分局及新竹縣警察局竹北分局報告臺灣新竹地方法院檢察
    署檢察官偵查起訴。
    理  由
一、訊據被告甲○○，對於右開多次施用毒品海洛因與安非他命之犯行，業已於本院
    訊問時坦承不諱，而被告前後三次為警查獲後於警訊時所親自採取、封緘之尿液
    ，經送驗結果確均呈嗎啡與甲基安非他命陽性反應，此有：新竹市衛生局於九十
    一年三月十二日出具之竹市衛六字第三五五八號不法藥物尿液初步篩檢報告書、
    國防部憲兵司令部刑事鑑識中心於九十一年八月二十七日出具之（９１）綱得字
    第一一三七三號鑑驗通知書（分別附於九十一年度毒偵字第四一一號偵查卷第三
    十、四十一頁可憑）、新竹市衛生局於九十一年八月十六日出具之不法藥物尿液
    初驗篩選報告書（附於九十一年度毒偵字第一０四七號偵查卷第四十九頁）、國
    防部憲兵司令部刑事鑑識中心於九十一年十一月二十日出具之（９１）綱得字第
    一五八三六號鑑驗通知書（附於本院九十一年度毒聲字第九二二號卷第十四頁）
    及新竹縣衛六字於九十一年十二月三十日出具之竹縣衛六字第九一０五０五號尿
    液檢驗單（附於九十一年度毒偵字第一四九五號偵查卷第三十七頁）各一份等在
    卷可證；復有被告於九十一年三月八日晚上九時四十分許，在新竹市○○路與南
    門街口為警查獲時所扣得之：第一級毒品海洛因二十包（共淨重三點七一公克，
    有法務部調查局於九十一年四月十五日出具之調科壹字第一００００一二七八號
    檢驗定通知書一紙附於九十一年度毒偵字第四一一號偵查卷第三十二頁）、第二
    級毒品安非他命毒品共三十一小包（共毛重十六點七公克），及同年八月十二日
    凌晨一時三十五分許，為警在其位於新竹市○○路一七三號之住處查獲並扣得之
    ：第一級毒品海洛因五小包（共淨重一點一四公克，有法務部調查局於九十一年
    九月十一日出具之調科壹字第一００００一四一０、000000000、00
    0000000號檢驗定通知書三紙分別附於九十一年度毒偵字第一０四七號偵
    查卷第六十二至六十四頁）、注射毒品用針筒三支等物扣案在卷可資為憑，被告
    之自白與事實相符，本件事證已臻明確，被告施用毒品海洛因與安非他命之犯行
    洵堪認定，均應予依法論科。
二、核被告甲○○所為，係犯毒品危害防制條例第十條第一項之施用第一級毒品罪與
    同條第二項之施用第二級毒品罪；其持有第一級毒品海洛因與第二級毒品安非他
    命之低度行為，均應為其施用第一級毒品海洛因與第二級毒品安非他命之高度行
    為所吸收，均不另論罪。又被告先後多次施用第一級毒品海洛因與第二級毒品安
    非他命之犯行，均時間緊接、手法雷同，所犯係犯罪構成要件相同之罪，顯均係
    基於概括之犯意反覆為之，應依刑法第五十六條連續犯之規定論以一連續施用第
    一級毒品罪與一連續施用第二級毒品罪，並均依法加重其刑。被告所犯上開連續
    施用第一級毒品罪與連續施用第二級毒品罪二罪間，犯意各別，行為互異，罪名
    不同，應予分論併罰。公訴人起訴事實雖未敘及被告於九十一年十二月二日晚上
    七時二十分許起至九十二年一月二十一日止，多次施用第一級毒品海洛因之犯行
    ，然該部分事實與公訴人起訴之施用毒品之犯罪事實既具有連續犯之裁判上一罪
    關係，應為起訴效力所及，本院自得一併予以審究。爰審酌被告一再沾染毒品，
    於受不起訴處分後，竟再多次施用第一級毒品海洛因與第二級毒品安非他命，惟
    其犯罪後已知悔悟，態度良好及其品性、生活狀況、智識程度等一切情狀，分別
    量處如主文所示之刑，並定其應執行刑，以資警惕。
三、扣案之第一級毒品海洛因共二十五包（合計淨重四點八五公克）、第二級毒品安
    非他命共三十一小包（合計毛重十六點七公克），均為違禁物，均依毒品危害防
    制條例第十八條第一項前段之規定宣告沒收銷燬；另扣案之注射毒品用針筒三支
    ，為被告所有，供其施用第一級毒品海洛因所用之注射針筒一支，業據其陳明在
    卷，爰併依刑法第三十八條第一項第二款之規定宣告沒收。
四、據上論斷，應依刑事訴訟法第二百九十九條第一項前段，毒品危害防制條例第十
    條第一項、第二項、第十八條第一項，刑法第十一條前段、第五十六條、第五十
    一條第五款、第三十八條第一項第一款，判決如主文。
本案經檢察官邱朝智到庭執行職務。
中      華      民      國    九十二    年      四      月     三十     日
                                    臺灣新竹地方法院刑事第一庭
                                        法  官    遲中慧
右正本證明與原本無異。
如不服本判決，應於判決送達後十日內向本院提出上訴狀( 應附繕本 )，上訴於臺灣
高等法院。
                                書記官    龔柏萃
中      華      民      國    九十二    年      四      月     三十     日
附錄本案論罪科刑法條全文：毒品危害防制條例第十條第一項、第二項、
施用第一級毒品者，處六月以上五年以下有期徒刑。
施用第二級毒品者，處三年以下有期徒刑。


司法院資訊處製作；財團法人民間司法改革基金會備份。
